---
title: "Analisis"
output:
  html_document:
    toc: yes
    toc_depth: '5'
    toc_float: true
    df_print: paged
  pdf_document:
    toc: yes
    toc_depth: 5
    highlight: tango
linestretch: 1.3
classoption: fleqn
header-includes:
- \setlength{\mathindent}{0pt}
- \setlength\parindent{0pt}
---


```{r include=FALSE}
ody_plot_violindotbox2 <- function (data, x, y, no_violin = FALSE, compare = FALSE, p_adj = "fdr", 
          brackets_pos = 1.05, ...) 
{
  rlang::check_installed(c("ggpubr", "gghalves"))
  if (!is.factor(data[[x]])) {
    data[[x]] <- factor(data[[x]])
  }
  if (no_violin) {
    p <- ggplot2::ggplot(data, ggplot2::aes(.data[[x]], .data[[y]])) + 
      ggplot2::geom_boxplot(outliers = FALSE) + ggplot2::geom_jitter(alpha = 0.5, 
                                                                     width = 0.2)
  }
  else {
    p <- ggplot2::ggplot(data, ggplot2::aes(.data[[x]], .data[[y]])) + 
      gghalves::geom_half_violin(side = "r") + ggplot2::geom_boxplot(width = 0.1, 
                                                                     outliers = FALSE,fill=c("#5B88A8", "#48B080")) + gghalves::geom_half_point(side = "l", 
                                                                                                                                  alpha = 0.5) + theme_classic() + scale_fill_manual(c("#5B88A8", "#48B080"))
  }
  if (compare) {
    stats <- ggpubr::compare_means(formula(glue::glue("{y} ~ {x}")), 
                                   data = data, p.adjust.method = p_adj)
    y_pos <- max(dplyr::pull(data, .data[[y]]), na.rm = TRUE) * 
      brackets_pos
    p <- p + ggpubr::geom_bracket(data = stats, ggplot2::aes(xmin = .data[["group1"]], 
                                                             xmax = .data[["group2"]], label = gtsummary::style_pvalue(.data[["p.adj"]])), 
                                  y.position = y_pos, ...)
  }
  data <- dplyr::select(data, .data[[x]], .data[[y]])
  attr(p, "data") <- data
  p
}
```

```{r include=FALSE}
if (!(require(knitr))){
  install.packages("knitr")
}
if (!(require(forestmodel))){
  install.packages("forestmodel")
}
if (!(require(ggsci))){
  install.packages("ggsci")
}
if (!(require(mice))){
  install.packages("mice")
}
if (!(require(questionr))){
  install.packages("questionr")
}
if (!(require(survival))){
  install.packages("survival")
}
if (!(require(survminer))){
  install.packages("survminer")
}
if (!(require(data.table))){
  install.packages("data.table")
}
if (!(require(ggsurvfit))){
  install.packages("ggsurvfit")
}
if (!(require(clustMixType))){
  install.packages("clustMixType")
}
if (!(require(clustertend))){
  install.packages("clustertend")
}
if (!(require(cluster))){
  install.packages("cluster")
}
if (!(require(factoextra))){
  install.packages("factoextra")
}
if (!(require(Rtsne))){
  install.packages("Rtsne")
}
if (!(require(clusterSim))){
  install.packages("clusterSim")
}
if (!(require(NbClust))){
  install.packages("NbClust")
}
if (!(require(kmed))){
  install.packages("kmed")
}
if (!(require(kamila))){
  install.packages("kamila")
}
if (!(require(clValid))){
  install.packages("clValid")
}
if (!(require(patchwork))){
  install.packages("patchwork")
}
if (!(require(dbscan))){
  install.packages("dbscan")
}
if (!(require(mclust))){
  install.packages("mclust")
}
if (!(require(viridis))){
  install.packages("viridis")
}
if (!(require(ggpubr))){
  install.packages("ggpubr")
}
if (!(require(FactoMineR))){
  install.packages("FactoMineR")
}
if (!(require(labelled))){
  install.packages("labelled")
}
if (!(require(devtools))){
  install.packages("devtools")
}
if (!(require(odytools))){
  devtools::install_github("VHIO-Odyssey/odytools")
}
if (!(require(kableExtra))){
  install.packages("kableExtra")
}
if (!(require(gt))){
  install.packages("gt")
}
if (!(require(gtsummary))){
  install.packages("gtsummary")
}
if (!(require(haven))){
  install.packages("haven")
}
if (!(require(DataExplorer))){
  install.packages("DataExplorer")
}


setwd("C:/Users/victornavarro/Desktop/TFM")

`%notin%` <- Negate(`%in%`)

data <- read_sav("Sex clust var 131124 SD ECS SCL TCI_DEF N97.sav")


variables_cat <- c("ORSEX","SEXONOFF","CONDUCTA", "ABAND","PATRT","PANOC","PAECC","TIHIJ","PAENF","PAALC","PASUS","PASUS01","PASUS02","PASUS03","PASUS04","PASUS05","PASUS06","PACAU","studies","employed","tabaco")

original_labels <- var_label(data[,variables_cat])
data$PAORG2 <- factor(ifelse(data$PAORG == 1, "1",ifelse(data$PAORG > 2,">2","2")))

data[,variables_cat] <- sapply(data[,variables_cat],to_factor)
#DataExplorer::create_report(data)


var_label(data[,variables_cat]) <- original_labels

covariates <- c("ORSEX","SEXONOFF","CONDUCTA", "ABAND","PATRT","PAECC","TIHIJ","PAENF","PAALC","PASUS","PASUS01","PASUS02","PASUS03","PASUS04","PASUS05","PASUS06","PACAU","studies","employed","tabaco","PAORG", "NSTOTAL", "HATOTAL", "RDTOTAL", "PSTOTAL", "SDTOTAL", "CTOTAL", "STTOTAL", "VALID", "Inicio", "evoluc", "PAAPRO", "PAANOS", "PAHIJ", "PAEDA")

data_full <- data
```




\newpage

# Descriptive Analysis


```{r echo=FALSE, message=FALSE, warning=FALSE}
covariates <- c("ORSEX","SEXONOFF","CONDUCTA", "ABAND","PATRT","PAECC","TIHIJ","PAENF","PAALC","PASUS","PASUS01","PASUS02","PASUS03","PASUS04","PASUS05","PASUS06","PACAU","studies","employed","tabaco","PAORG", "NSTOTAL", "HATOTAL", "RDTOTAL", "PSTOTAL", "SDTOTAL", "CTOTAL", "STTOTAL", "VALID", "Inicio", "evoluc", "PAAPRO", "PAANOS", "PAHIJ", "PAEDA")

data |>
  dplyr::select(covariates) |>
  tbl_summary(
    type = list(all_continuous() ~ "continuous2",
                all_dichotomous() ~ "categorical"),
    statistic = all_continuous() ~ c(
      "{mean} ({sd})",
      "{median} ({p25}, {p75})",
      "{min}, {max}"
    ),label = as.list(var_label(data)) ,
     missing_text = "Missing"
  )  |>
  bold_labels() |>
  as_gt() |>
  tab_style(
    style = cell_borders(sides = "bottom", weight = px(1)),
    locations = cells_body(rows = row_type == "label")
  )

data[,covariates] <- data[,covariates] %>%
  mutate(across(where(is.character), as.factor))
```



\newpage





```{r message=FALSE, warning=FALSE, include=FALSE}

data$PAORG2 <- factor(ifelse(data$PAORG == 1, "1",ifelse(data$PAORG > 2,">2","2")))

covariates <- c("ORSEX","SEXONOFF","CONDUCTA", "ABAND","PATRT","TIHIJ","PASUS","studies","employed","tabaco","PAORG2", "NSTOTAL", "HATOTAL", "RDTOTAL", "PSTOTAL", "SDTOTAL", "CTOTAL", "STTOTAL", "Inicio", "PAAPRO", "PAANOS")

covariates_TCI <- c( "NSTOTAL", "HATOTAL", "RDTOTAL", "PSTOTAL", "SDTOTAL", "CTOTAL", "STTOTAL")

set.seed(123)

indices_binary <- which(sapply(data[,covariates], function(x) {
  length(unique(x)) == 2 && (is.numeric(x) || is.factor(x))
}))

indices_categorical <- which(sapply(data[,covariates], function(x) {
  (is.factor(x) || is.character(x)) && !(length(unique(x)) == 2)
}))

indices_numeric <- as.integer(which(sapply(data[,covariates], is.numeric)))

data[,covariates[indices_numeric]] <- scale(data[,covariates[indices_numeric]])


results <- lapply(2:6, function(k) kproto(data[,covariates], k = k))


huang_dist <- kmed::distmix(data[,covariates],
              method="huang",
              idnum=indices_numeric,
              idbin= indices_binary,
              idcat=indices_categorical)

```

# Hopkins Statistic

```{r echo=FALSE, message=FALSE, warning=FALSE}
d <- as.data.frame(lapply(data[,covariates], function(x) if(is.factor(x)) as.numeric(x) else x))

numerical_data <- dplyr::select_if(data[,covariates], is.numeric)
categorical_data <- dplyr::select_if(data[,covariates], is.factor)
mca_res <- MCA(categorical_data, graph = FALSE)
mca_coords <- mca_res$ind$coord  # MCA coordinates
full_data <- cbind(mca_coords, numerical_data)

hopkins_stat1 <- clustertend::hopkins(d, n = nrow(data) - 1)
hopkins_stat3 <- clustertend::hopkins(numerical_data, n = nrow(data) - 1)
hopkins_stat2 <- clustertend::hopkins(scale(data[,covariates_TCI]), n = nrow(data) - 1)
df <- data.frame("HB Mixed"=as.numeric(hopkins_stat3), "HB TCI-R"=as.numeric(hopkins_stat2))

kable(df,"html")%>%
  kable_styling(bootstrap_options = c("striped", "hover", "condensed"))
```

# Cluster Mixed Data

## K-prototypes


```{r echo=FALSE, fig.height=8, fig.width=16, message=FALSE, warning=FALSE}



silhouette_index <- NA
avg_silhouette <- vector()
davies_bouldin <- vector()
dunn_index <- vector()
calinski_harabasz <- vector()


for (i in 1:5){
  labels <- results[[i]]$cluster  
  silhouette_index <- silhouette(labels, huang_dist)
avg_silhouette[i] <- mean(silhouette_index[, 3])


davies_bouldin[i] <- index.DB(
 huang_dist, cl = labels)$DB

dunn_index[i] <- clValid::dunn(
 huang_dist, clust = labels
)
calinski_harabasz[i] <- fpc::calinhara(
  x = huang_dist,
  clustering = labels
)
  
  
}


df <- data.frame("N_clusters"=2:6,
                 "Silhoutte Score"=avg_silhouette,
                 "Davies Bouldin"=davies_bouldin,
                 "Dunn index"=dunn_index,
                 "Calinski Harabasz"=calinski_harabasz)

colnames(df) <- c("Number of clusters", "Silhoutte Score","Davies Bouldin","Dunn index","Calinski Harabasz")
rownames(df) <- NULL
kable(df,"html") %>%
  kable_styling(bootstrap_options = c("striped", "hover", "condensed"))




p1 <- fviz_cluster(
  list(data = full_data, cluster = results[[1]]$cluster ),
  geom = "point", stand = FALSE
) +
  theme_minimal()

p2 <- fviz_cluster(
  list(data = full_data, cluster = results[[2]]$cluster ),
  geom = "point", stand = FALSE
) +
  theme_minimal()

p3 <- fviz_cluster(
  list(data = full_data, cluster = results[[3]]$cluster ),
  geom = "point", stand = FALSE
) +
  theme_minimal()

p4 <- fviz_cluster(
  list(data = full_data, cluster = results[[4]]$cluster ),
  geom = "point", stand = FALSE
) +
  theme_minimal()

p5 <- fviz_cluster(
  list(data = full_data, cluster = results[[5]]$cluster ),
  geom = "point", stand = FALSE
) +
  theme_minimal()


(p1|p2|p3)/
  (p4|p5)

```





\newpage




## Kamila


```{r message=FALSE, warning=FALSE, include=FALSE}




catDf <- data.frame(apply(data[,covariates[c(indices_binary,indices_categorical)]], 2, factor), stringsAsFactors = TRUE)
conDf <- data.frame(data[,covariates[indices_numeric]], stringsAsFactors = TRUE)

gower_dist <- daisy(data[,covariates],"gower")

results_kam <- lapply(2:6, function(k) kamila(
conVar=data[,covariates[indices_numeric]],
catFactor=data[,covariates[c(indices_binary,indices_categorical)]],
numClust=k,
numInit=100))

```


```{r echo=FALSE, fig.height=8, fig.width=16, message=FALSE, warning=FALSE}

silhouette_index <- NA
avg_silhouette <- vector()
davies_bouldin <- vector()
dunn_index <- vector()
calinski_harabasz <- vector()

for (i in 1:5){
  labels <- results_kam[[i]]$finalMemb
  silhouette_index <- silhouette(labels, gower_dist)
avg_silhouette[i] <- mean(silhouette_index[, 3])


davies_bouldin[i] <- index.DB(
 gower_dist, cl = labels)$DB

dunn_index[i] <- clValid::dunn(
 gower_dist, clust = labels
)
calinski_harabasz[i] <- fpc::calinhara(
  x = gower_dist,
  clustering = labels
)
  
  
}


df <- data.frame("N_clusters"=2:6,
                 "Silhoutte Score"=avg_silhouette,
                 "Davies Bouldin"=davies_bouldin,
                 "Dunn index"=dunn_index,
                 "Calinski Harabasz"=calinski_harabasz)

colnames(df) <- c("Number of clusters", "Silhoutte Score","Davies Bouldin","Dunn index","Calinski Harabasz")
rownames(df) <- NULL
kable(df,"html") %>%
  kable_styling(bootstrap_options = c("striped", "hover", "condensed"))


p1 <- fviz_cluster(
  list(data = full_data, cluster = results_kam[[1]]$finalMemb ),
  geom = "point", stand = FALSE
) +
  theme_minimal()

p2 <- fviz_cluster(
  list(data = full_data, cluster = results_kam[[2]]$finalMemb ),
  geom = "point", stand = FALSE
) +
  theme_minimal()

p3 <- fviz_cluster(
  list(data = full_data, cluster = results_kam[[3]]$finalMemb ),
  geom = "point", stand = FALSE
) +
  theme_minimal()

p4 <- fviz_cluster(
  list(data = full_data, cluster = results_kam[[4]]$finalMemb ),
  geom = "point", stand = FALSE
) +
  theme_minimal()

p5 <- fviz_cluster(
  list(data = full_data, cluster = results_kam[[5]]$finalMemb ),
  geom = "point", stand = FALSE
) +
  theme_minimal()


(p1|p2|p3)/
  (p4|p5)
```



\newpage




## K medoids with Gower distance


```{r message=FALSE, warning=FALSE, include=FALSE}

results_kmed <- lapply(2:6, function(k) fastkmed(gower_dist, ncluster = k))

```


```{r echo=FALSE, fig.height=8, fig.width=16, message=FALSE, warning=FALSE}

silhouette_index <- NA
avg_silhouette <- vector()
davies_bouldin <- vector()
dunn_index <- vector()
calinski_harabasz <- vector()

for (i in 1:5){
  labels <- as.integer(results_kmed[[i]]$cluster)
  silhouette_index <- silhouette(labels, gower_dist)
avg_silhouette[i] <- mean(silhouette_index[, 3])


davies_bouldin[i] <- index.DB(
 gower_dist, cl = labels)$DB

dunn_index[i] <- clValid::dunn(
 gower_dist, clust = labels
)
calinski_harabasz[i] <- fpc::calinhara(
  x = gower_dist,
  clustering = labels
)
  
  
}


df <- data.frame("N_clusters"=2:6,
                 "Silhoutte Score"=avg_silhouette,
                 "Davies Bouldin"=davies_bouldin,
                 "Dunn index"=dunn_index,
                 "Calinski Harabasz"=calinski_harabasz)

colnames(df) <- c("Number of clusters", "Silhoutte Score","Davies Bouldin","Dunn index","Calinski Harabasz")
rownames(df) <- NULL
kable(df,"html") %>%
  kable_styling(bootstrap_options = c("striped", "hover", "condensed"))


p1 <- fviz_cluster(
  list(data = full_data, cluster = results_kmed[[1]]$cluster ),
  geom = "point", stand = FALSE
) +
  theme_minimal()

p2 <- fviz_cluster(
  list(data = full_data, cluster = results_kmed[[2]]$cluster ),
  geom = "point", stand = FALSE
) +
  theme_minimal()

p3 <- fviz_cluster(
  list(data = full_data, cluster = results_kmed[[3]]$cluster ),
  geom = "point", stand = FALSE
) +
  theme_minimal()

p4 <- fviz_cluster(
  list(data = full_data, cluster = results_kmed[[4]]$cluster ),
  geom = "point", stand = FALSE
) +
  theme_minimal()

p5 <- fviz_cluster(
  list(data = full_data, cluster = results_kmed[[5]]$cluster ),
  geom = "point", stand = FALSE
) +
  theme_minimal()


(p1|p2|p3)/
  (p4|p5)

```

## Profiling



### K-Prototypes

#### Descriptiva
```{r echo=FALSE, message=FALSE, warning=FALSE}
data_full$Kproto <- as.factor(as.integer(results[[1]]$cluster) )
covariates <- c("ORSEX","SEXONOFF","CONDUCTA", "ABAND","PATRT","PAECC","TIHIJ","PAENF","PAALC","PASUS","PASUS01","PASUS02","PASUS03","PASUS04","PASUS05","PASUS06","PACAU","studies","employed","tabaco","PAORG", "NSTOTAL", "HATOTAL", "RDTOTAL", "PSTOTAL", "SDTOTAL", "CTOTAL", "STTOTAL", "VALID", "Inicio", "evoluc", "PAAPRO", "PAANOS", "PAHIJ", "PAEDA","SOMATP" ,"OBSESP" ,"SENSIP" ,"DEPRESP" ,"ANSIEP" ,"HOSTILP" ,"FOBIAP" ,"PARANP" ,"PSICOTP" ,"GSI" ,"PSDI" ,"TOTESCCOMSEX" ,"INTSEX" ,"FALLCONTSEX")
data_full |>
  dplyr::select(Kproto, covariates) |>
  tbl_summary(
    type = list(all_continuous() ~ "continuous2",
                all_dichotomous() ~ "categorical"),
    statistic = all_continuous() ~ c(
      "{mean} ({sd})",
      "{median} ({p25}, {p75})",
      "{min}, {max}"
    ),
    by = Kproto,
    missing_text = "Missing"
  ) |> add_overall() |>
  add_p(test=list(all_continuous() ~ "wilcox.test", all_categorical() ~ "chisq.test")) |>
  bold_labels() |>
  bold_p() |>
  as_gt() |>
  tab_style(
    style = cell_borders(sides = "bottom", weight = px(1)),
    locations = cells_body(rows = row_type == "label")
  ) 
df <- as.data.frame(data_full |>
  dplyr::select(Kproto, covariates) |>
  tbl_summary(
    type = list(all_continuous() ~ "continuous2",
                all_dichotomous() ~ "categorical"),
    statistic = all_continuous() ~ c(
      "{mean} ({sd})",
      "{median} ({p25}, {p75})",
      "{min}, {max}"
    ),
    by = Kproto,
    missing_text = "Missing"
  ) |> add_overall() |>
  add_p(test=list(all_continuous() ~ "wilcox.test", all_categorical() ~ "chisq.test")) )
```




##### Conducta

```{r echo=FALSE, fig.height=8, fig.width=12, message=FALSE, warning=FALSE}

pt <- prop.table(table(data_full$studies,data_full$Kproto),margin=2)
n <- table(data_full$studies,data_full$Kproto)

df <- data.frame("Orientacion"=rep(rownames(pt),ncol(pt)),"Cluster"=c(rep(colnames(pt)[1],nrow(pt)),rep(colnames(pt)[2],nrow(pt))),"perc"=as.vector(pt)*100,n=as.vector(n))

df$perc[df$perc==0] <- NA
p <- round(chisq.test(table(data_full$studies,data_full$Kproto))$p.value,3)


ggplot(df, aes(fill=Orientacion, y=perc, x=Cluster)) + 
    geom_bar(position="stack", stat="identity",width=0.7) +
    scale_fill_viridis(discrete = T,begin=0.05,end=1) +
    theme_minimal() +
    ylab("Percentage of patients (%)")  + xlab("") + theme(legend.title = element_blank(),axis.text = element_text(face="bold",size=12),legend.text = element_text(face="bold",size=10),axis.title.y= element_text(face="bold",size=15)) +
  geom_text(aes(label = paste0(round(perc),"%")), 
            position = position_stack(vjust = 0.5), size = 4.5,fontface="bold") + scale_y_continuous(limits = c(-2, 110), breaks = seq(0, 100, by = 10)) +   geom_label(    label= paste0("p = ",p),     x=1.5,    y=105,label.size = NA,fill="white", fontface = "bold",size=5  )

```


##### Somatizacion


```{r echo=FALSE, fig.height=6, fig.width=10, message=FALSE, warning=FALSE}

ody_plot_violindotbox2(
  data_full, "Kproto", "SDTOTAL", compare = TRUE,
  step.increase = 0.05, tip.length = 0
) |>
  ody_add_tbl_violindotbox()


```


##### Obsesión Compulsion


```{r echo=FALSE, fig.height=6, fig.width=10, message=FALSE, warning=FALSE}

ody_plot_violindotbox2(
  data_full, "Kproto", "OBSESP", compare = TRUE,
  step.increase = 0.05, tip.length = 0
) |>
  ody_add_tbl_violindotbox()


```

##### Depresion


```{r echo=FALSE, fig.height=6, fig.width=10, message=FALSE, warning=FALSE}

ody_plot_violindotbox2(
  data_full, "Kproto", "DEPRESP", compare = TRUE,
  step.increase = 0.05, tip.length = 0
) |>
  ody_add_tbl_violindotbox()


```

##### Ansiedad


```{r echo=FALSE, fig.height=6, fig.width=10, message=FALSE, warning=FALSE}

ody_plot_violindotbox2(
  data_full, "Kproto", "ANSIEP", compare = TRUE,
  step.increase = 0.05, tip.length = 0
) |>
  ody_add_tbl_violindotbox()


```

##### Fobia


```{r echo=FALSE, fig.height=6, fig.width=10, message=FALSE, warning=FALSE}

ody_plot_violindotbox2(
  data_full, "Kproto", "FOBIAP", compare = TRUE,
  step.increase = 0.05, tip.length = 0
) |>
  ody_add_tbl_violindotbox()


```


##### Psicoticismo


```{r echo=FALSE, fig.height=6, fig.width=10, message=FALSE, warning=FALSE}

ody_plot_violindotbox2(
  data_full, "Kproto", "PSICOTP", compare = TRUE,
  step.increase = 0.05, tip.length = 0
) |>
  ody_add_tbl_violindotbox()


```


##### Severidad global


```{r echo=FALSE, fig.height=6, fig.width=10, message=FALSE, warning=FALSE}

ody_plot_violindotbox2(
  data_full, "Kproto", "GSI", compare = TRUE,
  step.increase = 0.05, tip.length = 0
) |>
  ody_add_tbl_violindotbox()


```



##### PSDI


```{r echo=FALSE, fig.height=6, fig.width=10, message=FALSE, warning=FALSE}

ody_plot_violindotbox2(
  data_full, "Kproto", "PSDI", compare = TRUE,
  step.increase = 0.05, tip.length = 0
) |>
  ody_add_tbl_violindotbox()


```


##### Add Sexual: Total


```{r echo=FALSE, fig.height=6, fig.width=10, message=FALSE, warning=FALSE}

ody_plot_violindotbox2(
  data_full, "Kproto", "TOTESCCOMSEX", compare = TRUE,
  step.increase = 0.05, tip.length = 0
) |>
  ody_add_tbl_violindotbox()


```


##### Add Sexual: Interferencia


```{r echo=FALSE, fig.height=6, fig.width=10, message=FALSE, warning=FALSE}

ody_plot_violindotbox2(
  data_full, "Kproto", "INTSEX", compare = TRUE,
  step.increase = 0.05, tip.length = 0
) |>
  ody_add_tbl_violindotbox()


```




### Dropout




##### Yes vs No


```{r echo=FALSE, fig.height=8, fig.width=16, message=FALSE, warning=FALSE}
data_full$ABAND2 <- ifelse(data_full$ABAND == "Si",1,0)
data_full$SESABAN2 <- data_full$SESABAN
data_full$SESABAN2[data$ABAND == "No"] <- 12
data_full$y <- Surv(data_full$SESABAN2,data_full$ABAND2)
odds.ratio(glm(ABAND2 ~ Kproto,data_full,family="binomial"))

```

##### Survival (los no abandonados a 12 sesiones)


```{r echo=FALSE, fig.height=8, fig.width=11, message=FALSE, warning=FALSE}



surv1 <- survfit(y~Kproto,data=data_full)

t1 <- tbl_survfit(surv1,times=c(6,12,24),label=list(Kproto ~ "Cluster"),label_header = "**{time} Months**")
t2 <- tbl_survfit(surv1,probs=0.5,label=list(Kproto ~ "Cluster"),label_header = "**Median (months 95%CI)**")
t3 <- coxph(y ~ Kproto, data = data_full) %>%
  tbl_regression(exponentiate = TRUE,label=list(Kproto ~ "Cluster"))
tbl_merge(list(t1,t2,t3), tab_spanner = FALSE)

mypal <- pal_jco("default")(10)[c(1,2,3,4,5,6,7,8)]

ggsurvplot(surv1 , data = data_full,
           title = " ",
           pval = F, pval.method = F,    # Add p-value &  method name
           palette = mypal,
           risk.table = T,                  # Add No at risk table
           cumevents = F,                   # Add cumulative No of events table
           tables.height = 0.15,               # Specify tables height
           tables.theme = theme_cleantable(),  # Clean theme for tables
           tables.y.text = F,
           conf.int = F, # Hide tables y axis text
           xlab= "Sesiones",
           ylab="Abandonamiento",
           pval.size=4.5,
           risk.table.title="N. at risk",
           risk.table.fontsize=5.5,
           font.y=c(22),
           font.tickslab=20,
           size=2,
           font.x=c(20),
           linetype=c(1,1,1,1,1,1,1,1,1),
           censor.size=6,
           # legend=c(0.8,1),           # Change legend titles
           # legend.labs = nam,  # Change legend labels
           # legend.title="",
           # font.legend=c(14,"bold"),
           break.time.by=1,
          surv.median.line="hv",
          xlim=c(0,12))





```





```{r echo=FALSE, message=FALSE, warning=FALSE}

ody_plot_violindotbox2 <- function (data, x, y, no_violin = FALSE, compare = FALSE, p_adj = "fdr", 
          brackets_pos = 1.05, ...) 
{
  rlang::check_installed(c("ggpubr", "gghalves"))
  if (!is.factor(data[[x]])) {
    data[[x]] <- factor(data[[x]])
  }
  if (no_violin) {
    p <- ggplot2::ggplot(data, ggplot2::aes(.data[[x]], .data[[y]])) + 
      ggplot2::geom_boxplot(outliers = FALSE) + ggplot2::geom_jitter(alpha = 0.5, 
                                                                     width = 0.2)
  }
  else {
    p <- ggplot2::ggplot(data, ggplot2::aes(.data[[x]], .data[[y]])) + 
      gghalves::geom_half_violin(side = "r") + ggplot2::geom_boxplot(width = 0.1, 
                                                                     outliers = FALSE,fill=c("#5B88A8", "#48B080", "#D1CC8A")) + gghalves::geom_half_point(side = "l", 
                                                                                                                                  alpha = 0.5) + theme_classic() + scale_fill_manual(c("#5B88A8", "#48B080", "#D1CC8A"))
  }
  if (compare) {
    stats <- ggpubr::compare_means(formula(glue::glue("{y} ~ {x}")), 
                                   data = data, p.adjust.method = p_adj)
    y_pos <- max(dplyr::pull(data, .data[[y]]), na.rm = TRUE) * 
      brackets_pos
    p <- p + ggpubr::geom_bracket(data = stats, ggplot2::aes(xmin = .data[["group1"]], 
                                                             xmax = .data[["group2"]], label = gtsummary::style_pvalue(.data[["p.adj"]])), 
                                  y.position = y_pos, ...)
  }
  data <- dplyr::select(data, .data[[x]], .data[[y]])
  attr(p, "data") <- data
  p
}

covariates <- c("ORSEX","SEXONOFF","CONDUCTA", "ABAND","PATRT","PAECC","TIHIJ","PASUS","studies","employed","tabaco","PAORG2", "NSTOTAL", "HATOTAL", "RDTOTAL", "PSTOTAL", "SDTOTAL", "CTOTAL", "STTOTAL", "Inicio", "PAAPRO", "PAANOS")



set.seed(123)





```


# Clusters TCI-R

A continuación se realizarán tres métodos distintos para crear los clusters y se medirán distintas métricas para evaluar su desempeño.

## K-means

```{r echo=FALSE, fig.height=8, fig.width=16, message=FALSE, warning=FALSE}

set.seed(123)
kmeans_res <- kmeans(scale(data[,covariates_TCI]), centers = 2)
data$cluster_num <- kmeans_res$cluster
p1 <- fviz_cluster(kmeans_res, data = data[,covariates_TCI], geom = "point", stand = TRUE) +
  theme_minimal()
kmeans_res <- kmeans(scale(data[,covariates_TCI]), centers = 3)
data$cluster_num <- kmeans_res$cluster
p2 <- fviz_cluster(kmeans_res, data = data[,covariates_TCI], geom = "point", stand = TRUE) +
  theme_minimal()
kmeans_res <- kmeans(scale(data[,covariates_TCI]), centers = 4)
data$cluster_num <- kmeans_res$cluster
p3 <- fviz_cluster(kmeans_res, data = data[,covariates_TCI], geom = "point", stand = TRUE) +
  theme_minimal()  
kmeans_res <- kmeans(scale(data[,covariates_TCI]), centers = 5)
data$cluster_num <- kmeans_res$cluster
p4 <- fviz_cluster(kmeans_res, data = data[,covariates_TCI], geom = "point", stand = TRUE) +
  theme_minimal() 
kmeans_res <- kmeans(scale(data[,covariates_TCI]), centers = 6)
data$cluster_num <- kmeans_res$cluster
p5 <- fviz_cluster(kmeans_res, data = data[,covariates_TCI], geom = "point", stand = TRUE) +
  theme_minimal() 





silhouette_index <- NA
avg_silhouette <- vector()
davies_bouldin <- vector()
dunn_index <- vector()
calinski_harabasz <- vector()
dist_matrix <- dist(scale(data[,covariates_TCI]))
for (k in 2:6) {
  # K-means clustering
  labels <- kmeans(scale(data[,covariates_TCI]), centers = k)$cluster
  
  silhouette_index <- silhouette(labels, dist_matrix)
avg_silhouette[k-1] <- mean(silhouette_index[, 3])


davies_bouldin[k-1] <- index.DB(
 dist_matrix, cl = labels)$DB

dunn_index[k-1] <- clValid::dunn(
 dist_matrix, clust = labels
)
calinski_harabasz[k-1] <- fpc::calinhara(
  x = dist_matrix,
  clustering = labels
)
  
  
}


df <- data.frame("N_clusters"=2:6,
                 "Silhoutte Score"=avg_silhouette,
                 "Davies Bouldin"=davies_bouldin,
                 "Dunn index"=dunn_index,
                 "Calinski Harabasz"=calinski_harabasz)

colnames(df) <- c("Number of clusters", "Silhoutte Score","Davies Bouldin","Dunn index","Calinski Harabasz")
rownames(df) <- NULL
kable(df,"html") %>%
  kable_styling(bootstrap_options = c("striped", "hover", "condensed"))


(p1|p2|p3)/
  (p4|p5)
```


## Hierarchical

```{r echo=FALSE, fig.height=8, fig.width=16, message=FALSE, warning=FALSE}


set.seed(123)
pca_res <- prcomp(scale(data[,covariates_TCI]), scale. = TRUE)
pca_data <- data.frame(pca_res$x[, 1:2])

dist_matrix <- dist(scale(data[,covariates_TCI]), method = "euclidean")

hclust_res <- hclust(dist_matrix, method = "ward.D2")

clusters_hc_1 <- cutree(hclust_res, k = 2)  # Cambia `k` según tu interés
clusters_hc_2 <- cutree(hclust_res, k = 3) 
clusters_hc_3 <- cutree(hclust_res, k = 4) 
clusters_hc_4 <- cutree(hclust_res, k = 5) 
clusters_hc_5 <- cutree(hclust_res, k = 6) 





silhouette_index <- NA
avg_silhouette <- vector()
davies_bouldin <- vector()
dunn_index <- vector()
calinski_harabasz <- vector()
dist_matrix <- dist(scale(data[,covariates_TCI]))
for (k in 2:6) {
  # K-means clustering
  labels <- cutree(hclust_res, k = k)
  
  silhouette_index <- silhouette(labels, dist_matrix)
avg_silhouette[k-1] <- mean(silhouette_index[, 3])


davies_bouldin[k-1] <- index.DB(
 dist_matrix, cl = labels)$DB

dunn_index[k-1] <- clValid::dunn(
 dist_matrix, clust = labels
)
calinski_harabasz[k-1] <- fpc::calinhara(
  x = dist_matrix,
  clustering = labels
)
  
  
}


df <- data.frame("N_clusters"=2:6,
                 "Silhoutte Score"=avg_silhouette,
                 "Davies Bouldin"=davies_bouldin,
                 "Dunn index"=dunn_index,
                 "Calinski Harabasz"=calinski_harabasz)

colnames(df) <- c("Number of clusters", "Silhoutte Score","Davies Bouldin","Dunn index","Calinski Harabasz")
rownames(df) <- NULL
kable(df,"html") %>%
  kable_styling(bootstrap_options = c("striped", "hover", "condensed"))

plot(hclust_res)

# Visualizar los clusters en PCA
p1 <- fviz_cluster(
  list(data = pca_data[, 1:2], cluster = clusters_hc_1),
  geom = "point", stand = FALSE
) +
  theme_minimal() +
  labs(title = "Clustering Jerárquico Representado en PCA")

p2 <- fviz_cluster(
  list(data = pca_data[, 1:2], cluster = clusters_hc_2),
  geom = "point", stand = FALSE
) +
  theme_minimal() +
  labs(title = "Clustering Jerárquico Representado en PCA")


p3 <- fviz_cluster(
  list(data = pca_data[, 1:2], cluster = clusters_hc_3),
  geom = "point", stand = FALSE
) +
  theme_minimal() +
  labs(title = "Clustering Jerárquico Representado en PCA")


p4 <- fviz_cluster(
  list(data = pca_data[, 1:2], cluster = clusters_hc_4),
  geom = "point", stand = FALSE
) +
  theme_minimal() +
  labs(title = "Clustering Jerárquico Representado en PCA")


p5 <- fviz_cluster(
  list(data = pca_data[, 1:2], cluster = clusters_hc_5),
  geom = "point", stand = FALSE
) +
  theme_minimal() +
  labs(title = "Clustering Jerárquico Representado en PCA")

(p1|p2|p3)/
  (p4|p5)
```

## Gaussian mixture models

```{r echo=FALSE, fig.height=8, fig.width=16, message=FALSE, warning=FALSE}

mclust_1 <- Mclust(scale(data[,covariates_TCI]),G=2)$classification

mclust_2 <- Mclust(scale(data[,covariates_TCI]),G=3)$classification

mclust_3 <- Mclust(scale(data[,covariates_TCI]),G=4)$classification

mclust_4 <- Mclust(scale(data[,covariates_TCI]),G=5)$classification

mclust_5 <- Mclust(scale(data[,covariates_TCI]),G=6)$classification








silhouette_index <- NA
avg_silhouette <- vector()
davies_bouldin <- vector()
dunn_index <- vector()
calinski_harabasz <- vector()
dist_matrix <- dist(scale(data[,covariates_TCI]))
for (k in 2:6) {
  # K-means clustering
  labels <-  Mclust(scale(data[,covariates_TCI]),G=k)$classification
  
  silhouette_index <- silhouette(labels, dist_matrix)
avg_silhouette[k-1] <- mean(silhouette_index[, 3])


davies_bouldin[k-1] <- index.DB(
 dist_matrix, cl = labels)$DB

dunn_index[k-1] <- clValid::dunn(
 dist_matrix, clust = labels
)
calinski_harabasz[k-1] <- fpc::calinhara(
  x = dist_matrix,
  clustering = labels
)
  
  
}


df <- data.frame("N_clusters"=2:6,
                 "Silhoutte Score"=avg_silhouette,
                 "Davies Bouldin"=davies_bouldin,
                 "Dunn index"=dunn_index,
                 "Calinski Harabasz"=calinski_harabasz)

colnames(df) <- c("Number of clusters", "Silhoutte Score","Davies Bouldin","Dunn index","Calinski Harabasz")
rownames(df) <- NULL
kable(df,"html") %>%
  kable_styling(bootstrap_options = c("striped", "hover", "condensed"))


# Visualizar los clusters en PCA
p1 <- fviz_cluster(
  list(data = pca_data[, 1:2], cluster = mclust_1),
  geom = "point", stand = FALSE
) +
  theme_minimal() +
  labs(title = "Clustering Jerárquico Representado en PCA")

p2 <- fviz_cluster(
  list(data = pca_data[, 1:2], cluster = mclust_2),
  geom = "point", stand = FALSE
) +
  theme_minimal() +
  labs(title = "Clustering Jerárquico Representado en PCA")


p3 <- fviz_cluster(
  list(data = pca_data[, 1:2], cluster = mclust_3),
  geom = "point", stand = FALSE
) +
  theme_minimal() +
  labs(title = "Clustering Jerárquico Representado en PCA")


p4 <- fviz_cluster(
  list(data = pca_data[, 1:2], cluster = mclust_4),
  geom = "point", stand = FALSE
) +
  theme_minimal() +
  labs(title = "Clustering Jerárquico Representado en PCA")


p5 <- fviz_cluster(
  list(data = pca_data[, 1:2], cluster = mclust_5),
  geom = "point", stand = FALSE
) +
  theme_minimal() +
  labs(title = "Clustering Jerárquico Representado en PCA")

(p1|p2|p3)/
  (p4|p5)
```




Tras realizar tres métodos de cluster podemos ver como el método hierarchical con 3 grupos es el que nos da mejores métricas.


## Profiling

Para poder crear un perfil de los 3 grupos se hará un analisis de diferencias y un posterior análisis de abandono.

### Hierarchical (mejor método)

#### Descriptiva

```{r echo=FALSE, message=FALSE, warning=FALSE}
covariates <- c("ORSEX","SEXONOFF","CONDUCTA", "ABAND","PATRT","PAECC","TIHIJ","PAENF","PAALC","PASUS","PASUS01","PASUS02","PASUS03","PASUS04","PASUS05","PASUS06","PACAU","studies","employed","tabaco","PAORG", "NSTOTAL", "HATOTAL", "RDTOTAL", "PSTOTAL", "SDTOTAL", "CTOTAL", "STTOTAL", "VALID", "Inicio", "evoluc", "PAAPRO", "PAANOS", "PAHIJ", "PAEDA","SOMATP" ,"OBSESP" ,"SENSIP" ,"DEPRESP" ,"ANSIEP" ,"HOSTILP" ,"FOBIAP" ,"PARANP" ,"PSICOTP" ,"GSI" ,"PSDI" ,"TOTESCCOMSEX" ,"INTSEX" ,"FALLCONTSEX")
data_full$Cluster_hierarchical <- as.factor(clusters_hc_2)
data_full$Kproto <- as.factor(as.integer(results[[1]]$cluster) )


data_full |>
  dplyr::select(Cluster_hierarchical, covariates) |>
  tbl_summary(
    type = list(all_continuous() ~ "continuous2",
                all_dichotomous() ~ "categorical"),
    statistic = all_continuous() ~ c(
      "{mean} ({sd})",
      "{median} ({p25}, {p75})",
      "{min}, {max}"
    ),
    by = Cluster_hierarchical,
    missing_text = "Missing"
  ) |> add_overall() |>
  add_p(test=list(all_continuous() ~ "kruskal.test", all_categorical() ~ "chisq.test")) |>
  bold_labels() |>
  bold_p() |>
  as_gt() |>
  tab_style(
    style = cell_borders(sides = "bottom", weight = px(1)),
    locations = cells_body(rows = row_type == "label")
  ) 

```



#### plots


##### Orientacion sexual

```{r echo=FALSE, fig.height=8, fig.width=12, message=FALSE, warning=FALSE}

pt <- prop.table(table(data_full$ORSEX,data_full$Cluster_hierarchical),margin=2)
n <- table(data_full$ORSEX,data_full$Cluster_hierarchical)

df <- data.frame("Orientacion"=rep(rownames(pt),ncol(pt)),"Cluster"=c(rep(colnames(pt)[1],nrow(pt)),rep(colnames(pt)[2],nrow(pt)),rep(colnames(pt)[3],nrow(pt))),"perc"=as.vector(pt)*100,n=as.vector(n))

df$perc[df$perc==0] <- NA
p <- round(chisq.test(table(data_full$ORSEX,data_full$Cluster_hierarchical))$p.value,3)


ggplot(df, aes(fill=Orientacion, y=perc, x=Cluster)) + 
    geom_bar(position="stack", stat="identity",width=0.7) +
    scale_fill_viridis(discrete = T,begin=0.3,end=0.7) +
    theme_minimal() +
    ylab("Percentage of patients (%)")  + xlab("") + theme(legend.title = element_blank(),axis.text = element_text(face="bold",size=12),legend.text = element_text(face="bold",size=10),axis.title.y= element_text(face="bold",size=15)) +
  geom_text(aes(label = paste0(round(perc),"%")), 
            position = position_stack(vjust = 0.5), size = 4.5,fontface="bold") + scale_y_continuous(limits = c(-2, 110), breaks = seq(0, 100, by = 10)) +   geom_label(    label= paste0("p = ",p),     x=2,    y=105,label.size = NA,fill="white", fontface = "bold",size=5  )

```


##### Conducta

```{r echo=FALSE, fig.height=8, fig.width=12, message=FALSE, warning=FALSE}

pt <- prop.table(table(data_full$CONDUCTA,data_full$Cluster_hierarchical),margin=2)
n <- table(data_full$CONDUCTA,data_full$Cluster_hierarchical)

df <- data.frame("Orientacion"=rep(rownames(pt),ncol(pt)),"Cluster"=c(rep(colnames(pt)[1],nrow(pt)),rep(colnames(pt)[2],nrow(pt)),rep(colnames(pt)[3],nrow(pt))),"perc"=as.vector(pt)*100,n=as.vector(n))

df$perc[df$perc==0] <- NA
p <- round(chisq.test(table(data_full$CONDUCTA,data_full$Cluster_hierarchical))$p.value,3)


ggplot(df, aes(fill=Orientacion, y=perc, x=Cluster)) + 
    geom_bar(position="stack", stat="identity",width=0.7) +
    scale_fill_viridis(discrete = T,begin=0.05,end=1) +
    theme_minimal() +
    ylab("Percentage of patients (%)")  + xlab("") + theme(legend.title = element_blank(),axis.text = element_text(face="bold",size=12),legend.text = element_text(face="bold",size=10),axis.title.y= element_text(face="bold",size=15)) +
  geom_text(aes(label = paste0(round(perc),"%")), 
            position = position_stack(vjust = 0.5), size = 4.5,fontface="bold") + scale_y_continuous(limits = c(-2, 110), breaks = seq(0, 100, by = 10)) +   geom_label(    label= paste0("p = ",p),     x=2,    y=105,label.size = NA,fill="white", fontface = "bold",size=5  )

```


##### Novelty seeking


```{r echo=FALSE, fig.height=6, fig.width=10, message=FALSE, warning=FALSE}

ody_plot_violindotbox2(
  data_full, "Cluster_hierarchical", "NSTOTAL", compare = TRUE,
  step.increase = 0.05, tip.length = 0
) |>
  ody_add_tbl_violindotbox()


```


##### Harm avoidance


```{r echo=FALSE, fig.height=6, fig.width=10, message=FALSE, warning=FALSE}

ody_plot_violindotbox2(
  data_full, "Cluster_hierarchical", "HATOTAL", compare = TRUE,
  step.increase = 0.05, tip.length = 0
) |>
  ody_add_tbl_violindotbox()



```


##### Depresion



```{r echo=FALSE, fig.height=6, fig.width=10, message=FALSE, warning=FALSE}

ody_plot_violindotbox2(
  data_full, "Cluster_hierarchical", "DEPRESP", compare = TRUE,
  step.increase = 0.05, tip.length = 0
) |>
  ody_add_tbl_violindotbox()


```

##### Ansiedad


```{r echo=FALSE, fig.height=6, fig.width=10, message=FALSE, warning=FALSE}



ody_plot_violindotbox2(
  data_full, "Cluster_hierarchical", "ANSIEP", compare = TRUE,
  step.increase = 0.05, tip.length = 0
) |>
  ody_add_tbl_violindotbox()




```

##### PSDI


```{r echo=FALSE, fig.height=6, fig.width=10, message=FALSE, warning=FALSE}

ody_plot_violindotbox2(
  data_full, "Cluster_hierarchical", "PSDI", compare = TRUE,
  step.increase = 0.05, tip.length = 0
) |>
  ody_add_tbl_violindotbox()


```


##### Psicoticismo



```{r echo=FALSE, fig.height=6, fig.width=10, message=FALSE, warning=FALSE}

ody_plot_violindotbox2(
  data_full, "Cluster_hierarchical", "PSICOTP", compare = TRUE,
  step.increase = 0.05, tip.length = 0
) |>
  ody_add_tbl_violindotbox()


```


## Abandonamiento segun cluster

### Hierarchical

#### Si vs No (logistic model)

```{r echo=FALSE, fig.height=8, fig.width=16, message=FALSE, warning=FALSE}
data_full$ABAND2 <- ifelse(data_full$ABAND == "Si",1,0)
data_full$SESABAN2 <- data_full$SESABAN
data_full$SESABAN2[data$ABAND == "No"] <- 12
data_full$y <- Surv(data_full$SESABAN2,data_full$ABAND2)

round(odds.ratio(glm(ABAND2 ~ Cluster_hierarchical,data_full,family="binomial")),3)

```

#### Survival 


```{r echo=FALSE, fig.height=8, fig.width=11, message=FALSE, warning=FALSE}



surv1 <- survfit(y~Cluster_hierarchical,data=data_full)

t1 <- tbl_survfit(surv1,times=c(3,6,9),label=list(Cluster_hierarchical ~ "Cluster"),label_header = "**Sesion {time}**")
t2 <- tbl_survfit(surv1,probs=0.5,label=list(Cluster_hierarchical ~ "Cluster"),label_header = "**Median (95%CI)**")
t3 <- coxph(y ~ Cluster_hierarchical, data = data_full) %>%
  tbl_regression(exponentiate = TRUE,label=list(Cluster_hierarchical ~ "Cluster"))
tbl_merge(list(t1,t2,t3), tab_spanner = FALSE)

mypal <- pal_jco("default")(10)[c(1,2,3,4,5,6,7,8)]

ggsurvplot(surv1 , data = data_full,
           title = " ",
           pval = F, pval.method = F,    # Add p-value &  method name
           palette = mypal,
           risk.table = T,                  # Add No at risk table
           cumevents = F,                   # Add cumulative No of events table
           tables.height = 0.15,               # Specify tables height
           tables.theme = theme_cleantable(),  # Clean theme for tables
           tables.y.text = F,
           conf.int = F, # Hide tables y axis text
           xlab= "Sessions",
           ylab="Drop-out rate",
           pval.size=4.5,
           risk.table.title="N. at risk",
           risk.table.fontsize=5.5,
           font.y=c(22),
           font.tickslab=20,
           size=2,
           font.x=c(20),
           linetype=c(1,1,1,1,1,1,1,1,1),
           censor.size=6,
           # legend=c(0.8,1),           # Change legend titles
           # legend.labs = nam,  # Change legend labels
           # legend.title="",
           # font.legend=c(14,"bold"),
           break.time.by=1,
          surv.median.line="hv",
          xlim=c(0,12))





```



# Appendix

 ```{r ref.label=knitr::all_labels(), echo=TRUE, eval=FALSE} 
 ```